臺灣士林地方法院小額民事判決
111年度士小字第257號
原      告  曾文豪


訴訟代理人  廖珍儀
被      告  莊聖偉
居新北市○○區○○00○0號
訴訟代理人  黃政堯
上列當事人間請求侵權行為損害賠償事件，本院於民國111年2月
10日言詞辯論終結，判決如下：
    主  文
被告應給付原告新臺幣肆萬肆仟元。
訴訟費用新臺幣壹仟元由被告負擔。
本判決得假執行。
    事實及理由要領
一、原告起訴主張：被告於民國110年9月3日下午12時31分許，
    駕駛車牌號碼000-0000號自用小貨車，自臺北市○○區○○○路0
    0號前，撞損原告所有、由汽車修護廠人員停放於路旁之車
    牌號碼000-0000號自用小客車（下稱系爭車輛）， 致使系
    爭車輛交易價值減損新臺幣（下同）40,000元，爰請求被告
    賠償損害，併請求鑑定費用4,000元等語，並聲明求為判決
    如主文第1項所示。
二、被告答辯略以：不爭執被告對於本件事故之過失賠償責任；
    然系爭車輛因本件事故而生之修繕費用為51,500元，較原告
    所主張之系爭車輛交易價值減損高，因此系爭車輛不存在交
    易價值減損，另鑑定費用係負舉證責任之原告所應支付的費
    用，不得轉嫁被告等語，並聲明請求駁回原告之訴。
三、法院得心證之理由：
　㈠按因故意或過失，不法侵害他人之權利者，負損害賠償責任
    ；汽車、機車或其他非依軌道行駛之動力車輛，在使用中加
    損害於他人者，駕駛人應賠償因此所生之損害；不法毀損他
    人之物者，被害人得請求賠償其物因毀損所減少之價額，民
    法第184條第1項前段、第191條之2前段、第196條分別定有
    明文。
　㈡經查，原告主張系爭車輛因本件事故而受有價值減損，據提
    出與所述相符之台灣區汽車修理工業同業公會函、道路交通
    事故當事人登記聯單、照片、鑑定費統一發票等件為證，並
    經本院依職權調取本件交通事故現場圖、調查紀錄表、現場
    照片等資料查核明確，被告雖以上詞置辯，但是系爭交易上
    減損與修繕費用為不同項目，本即得併行主張，兩者間並無
    必然高低，而台灣區汽車修理工業同業公會之鑑定，係就系
    爭車輛於發生本件事故前之價值，與發生事故修復完成後之
    價值進行鑑定，已經將修繕費用之損失排除在外，因此被告
    之抗辯並無理由，原告此部分之請求，應允准許。
　㈢按鑑定費倘係原告為證明損害發生及其範圍所必要之費用，即屬損害之一部分，應得請求賠償（最高法院92年度台上字第2558號判決意旨參照），是該鑑定費用雖非被告過失侵權行為所致之直接損害，惟此係原告證明損害之發生及範圍所支出之費用，且鑑定之結果並經本院作為裁判之基礎，自應納為被告所致損害之一部，而容許原告請求賠償，是原告請求鑑定費用4,000元，亦應准許。
　㈣從而，原告請求被告給付44,000元，為有理由，應予准許。
四、本件係就民事訴訟法第436條之8第1項適用小額程序所為被
    告敗訴之判決，依同法第436條之20規定，應依職權宣告假
    執行。
五、訴訟費用負擔之依據：民事訴訟法第78條。依職權確定訴訟
    費用額為1,000元（第一審裁判費），由被告負擔。
中　　華　　民　　國　 111　　年　　2 　　月　　24　　日
              　　士林簡易庭法  官  陳紹瑜
以上正本係照原本作成。
如不服本判決，應於送達後20日內，向本院提出上訴狀並應記載
上訴理由，表明關於原判決所違背之法令及其具體內容與依訴訟
資料可認為原判決有違背法令之具體事實，如於本判決宣示後送
達前提起上訴者，應於判決送達後20日內補提上訴理由書（須附
繕本）。
中　　華　　民　　國　 111　　年　　2 　　月　　24　　日
　                          書記官  吳雪華